臺灣高等法院刑事裁定
109年度聲字第3379號
聲  請  人  臺灣高等檢察署檢察官
受  刑  人  陳希聖



上列聲請人因受刑人數罪併罰有二裁判以上，聲請定其應執行之
刑（聲請案號：臺灣高等檢察署109年度執聲字第1654號），本
院裁定如下：
    主  文
甲○○犯如附表所示各罪所處之刑，應執行有期徒刑陸年陸月。
    理  由
一、聲請意旨略以：受刑人甲○○（下稱受刑人）因詐欺等數罪，
    先後經判決確定如附表，應依刑法第53條、第51條第5款規
    定，定其應執行之刑，爰依刑事訴訟法第477條第1項之聲請
    裁定等語。
二、按數罪併罰，有二裁判以上者，依刑法第51條之規定，定其
    應執行之刑；而數罪併罰，宣告多數有期徒刑者，於各刑中
    之最長期以上，各刑合併之刑期以下，定其刑期，但不得逾
    30年，刑法第53條、第51條第5款分別定有明文。次按法律
    上屬於自由裁量事項，尚非概無法律性之拘束，在法律上有
    其外部界限及內部界限，前者法律之具體規定，使法院得以
    具體選擇為適當裁判，此為自由裁量之外部界限；後者法院
    為自由裁量時，應考量法律之目的，法律秩序之理念所在，
    此為自由裁量之內部界限。法院為裁判時，二者均不得有所
    踰越。在數罪併罰而有二裁判以上，應定其應執行刑之案件
    ，法院所為刑之酌定，固屬自由裁量事項，然對於法律之內
    、外部界限，仍均應受其拘束（最高法院91年度台非字第32
    號、92年度台非字第187號判決意旨參照）。
三、經查：本件受刑人所犯如附表各編號所示之罪，經本院以10
    5年度上訴字第216號、107年度上訴字第129號、108年度上
    訴字第928號先後判處如附表各編號所示之刑，並均分別確
    定在案；又附表編號3至8所示之罪，其犯罪時間均係在附表
    編號1、2所示裁判確定日（民國105年10月20日）前所犯，
    而本件聲請定應執行刑之犯罪事實最後判決法院為本院，有
    各該判決書及本院被告前案紀錄表附卷（本院卷第11至94、
    106至117頁）可稽。茲檢察官聲請定其應執行之刑，本院審
    核認其聲請為正當，爰斟酌受刑人所犯如附表各編號所示等
    罪之刑期總合及內部界限（如附表編號1、2曾定應執行刑為
    有期徒刑2年、附表編號3至7曾定應執行刑為有期徒刑4年，
    內部界限總合為有期徒刑7年2月）、外部界限之範圍、犯罪
    情節為普通詐欺罪、三人以上加重詐欺罪、行使偽造公文書
    罪等情，觀受刑人之犯罪類型、行為態樣、動機及所侵害之
    法益較屬相同，責任非難重複之程度較高，且犯罪時點接近
    ，暨其所反映出之人格特性、權衡審酌行為人之責任與整體
    刑法目的及相關刑事政策，於各刑中之最長期有期徒刑1年1
    0月以上，各刑合併之刑期以下，定其應執行之刑如主文所
    示。
據上論斷，應依刑事訴訟法第477條第1項，刑法第53條、第51條
第5款，裁定如主文。
中　　華　　民　　國　　109 　年　　8 　　月　　28　　日
                  刑事第十一庭  審判長法　官  曾淑華
                                      法　官  王美玲
                                      法　官  許文章　
以上正本證明與原本無異。
如不服本裁定，應於收受送達後五日內向本院提出抗告狀。
                                      書記官  范家瑜
中　　華　　民　　國　　109 　年　　8 　　月　　28　　日
附表：受刑人甲○○定應執行刑案件一覽表
編號  1 2 3 罪名  詐欺 詐欺 詐欺 宣告刑  有期徒刑1年6月 有期徒刑1年2月 有期徒刑7月 犯罪日期  103/09/15 103/09/16 103/01/06 偵查(自訴)機關年度案號  臺北地檢104年度少連偵緝字第6號 臺北地檢104年度少連偵緝字第6號 桃園地檢104年度少連偵字第14號、105年度少連偵緝字第7號（聲請書漏載偵緝字第7號，應予更正） 最後事實審 法院 臺灣高院 臺灣高院 臺灣高院  案號 105年度上訴字第216號 105年度上訴字第216號 107年度上訴字第129號  判決日期 105/03/24 105/03/24 107/04/19 確定判決 法院 最高法院 最高法院 臺灣高院  案號 105年度台上字第2703號 105年度台上字第2703號 107年度上訴字第129號  判決確定日期 105/10/20 105/10/20 107/05/18（聲請書誤載為107/05/17，應予更正） 是否為得易科罰金之案件  否 否 否 備註  臺北地檢105年度執字第8490號 臺北地檢105年度執字第8490號 桃園地檢107年度執字第8312號   編號1、2之罪應執行有期徒刑2年（新北地檢105執助4621號執行）  編號3至7之罪應執行有期徒刑4年（新北地檢107執助2729號執行） 

編號  4 5 6 罪名  詐欺 詐欺 偽造文書（聲請書誤載為詐欺，應予更正） 宣告刑  有期徒刑8月 有期徒刑10月 有期徒刑1年10月 犯罪日期  103/01/09 103/01/09 103/01/03～103/01/20 偵查(自訴)機關年度案號  桃園地檢104年度少連偵字第14號、105年度少連偵緝字第7號（聲請書漏載偵緝字第7號，應予更正） 桃園地檢104年度少連偵字第14號、105年度少連偵緝字第7號（聲請書漏載偵緝字第7號，應予更正） 桃園地檢104年度少連偵字第14號、105年度少連偵緝字第7號（聲請書漏載偵緝字第7號，應予更正） 最後事實審 法院 臺灣高院 臺灣高院 臺灣高院  案號 107年度上訴字第129號 107年度上訴字第129號 107年度上訴字第129號  判決日期 107/04/19 107/04/19 107/04/19 確定判決 法院 臺灣高院 臺灣高院 臺灣高院  案號 107年度上訴字第129號 107年度上訴字第129號 107年度上訴字第129號  判決確定日期 107/05/18（聲請書誤載為107/05/17，應予更正） 107/05/18（聲請書誤載為107/05/17，應予更正） 107/05/18（聲請書誤載為107/05/17，應予更正） 是否為得易科罰金之案件  否 否 否 備註  桃園地檢107年度執字第8312號 桃園地檢107年度執字第8312號 桃園地檢107年度執字第8312號   編號3至7之罪應執行有期徒刑4年（新北地檢107執助2729號執行）   

編號  7 8 罪名  詐欺 詐欺 宣告刑  有期徒刑10月 有期徒刑1年2月 犯罪日期  103/01/06～103/01/26 104/05/26 偵查(自訴)機關年度案號  桃園地檢104年度少連偵字第14號、105年度少連偵緝字第7號（聲請書漏載偵緝字第7號，應予更正） 宜蘭地檢105年度少連偵字第41、42號（聲請書漏載42號，應予更正） 最後事實審 法院 臺灣高院 臺灣高院  案號 107年度上訴字第129號 108年度上訴字第928號  判決日期 107/04/19 108/06/18 確定判決 法院 臺灣高院 臺灣高院  案號 107年度上訴字第129號 108年度上訴字第928號  判決確定日期 107/05/18（聲請書誤載為107/05/17，應予更正） 108/07/22 是否為得易科罰金之案件  否 否 備註  桃園地檢107年度執字第8312號 宜蘭地檢108年度執字第2140號   編號3至7之罪應執行有期徒刑4年（新北地檢107執助2729號執行）